【裁判字號】    95,台抗,373
【裁判日期】    950622
【裁判案由】    因給付借款強制執行聲明異議
【裁判全文】
最高法院民事裁定              九十五年度台抗字第三七三號
    再 抗告 人  甲○○
    代  理  人  林金宗律師
上列再抗告人與相對人合作金庫銀行股份有限公司間因給付借款
強制執行聲明異議事件，對於中華民國九十五年四月二十五日台
灣高等法院台南分院裁定（九十五年度抗字第九七號），提起再
抗告，本院裁定如下：
    主  文
再抗告駁回。
再抗告程序費用由再抗告人負擔。
    理  由
按應拍賣之財產有動產及不動產者，執行法院得合併拍賣，並適
用關於不動產拍賣之規定，強制執行法第七十五條第四項、第五
項定有明文。依同法第八十條規定，執行法院拍賣不動產，固應
命鑑定人就該不動產估定價格，經核定後，為拍賣最低底價。惟
所核定之價格究應如何始認為相當，原屬執行法院職權裁量之範
圍，非當事人所可任意指摘。本件再抗告人就台灣台南地方法院
（下稱執行法院）依相對人之聲請，執行其所有坐落台南市○○
段一之二四號土地及其上一三六三建號建物（丙標），而將該建
物內電梯乙座合併拍賣時，以執行法院再命鑑定人估定價格而未
通知伊表示意見前，即逕將伊花費新台幣（下同）一百餘萬元設
置之電梯，核定底價為六十萬元，與建物一併拍賣之執行行為，
與強制執行法相關規定已屬有違，且影響伊及其他債權人之權益
至鉅為由，向執行法院聲明異議，經執行法院駁回其異議後，提
起抗告。原法院以：系爭電梯與上開建物合併，應適用關於不動
產拍賣之規定。執行法院於核定該電梯底價前，已將囑託威信不
動產顧問股份有限公司所估定價格為四十萬元之結果，通知再抗
告人表示意見。於再抗告人表示其價格過低後，再囑託中租迪和
股份有限公司估定其價格，始予核定底價為六十萬元，併入建物
之價格合併拍賣，即難謂有於核定底價前未通知再抗告人就鑑定
結果表示意見之情事。況最低底價僅限制投標人之出價不得少於
此數額，於願出之最高價則不受限制。系爭電梯果值高價，於應
買人之競價過程中應可以合理價格賣出，而無損於再抗告人或債
權人之權益，無容再抗告人於未舉證證明該電梯有更高價格前，
任意指摘執行法院所核定之底價為不當之餘地。因認再抗告人之
抗告為無理由，以裁定駁回其抗告，揆諸首開說明，於法並無違
誤。再抗告意旨，猶執前詞，指摘原裁定不當，聲明廢棄，非有
理由。
據上論結，本件再抗告為無理由。依強制執行法第三十條之一，
民事訴訟法第四百九十五條之一第二項、第四百四十九條第一項
、第九十五條、第七十八條，裁定如主文。
中    華    民    國  九十五  年    六    月  二十二  日
                      最高法院民事第四庭
                          審判長法官  蘇  茂  秋
                                法官  蘇  達  志
                                法官  陳  碧  玉
                                法官  王  仁  貴
                                法官  劉  靜  嫻
      本件正本證明與原本無異
                                      書  記  官
中    華    民    國  九十五  年    七    月    五    日
                                                  Ｒ


司法院資訊處製作；財團法人民間司法改革基金會備份。
